臺灣高等法院臺中分院刑事判決　　　　94年度上訴字第1816號
上　訴　人　臺灣彰化地方法院檢察署檢察官
被　　　告　乙○○
　　　　　　　　　　（現於臺灣彰化監獄執刑中）
上列上訴人因被告違反毒品危害防制條例案件，不服臺灣彰化地
方法院94年度訴字第1071號中華民國94年7月22日第一審判決（
起訴案號：臺灣彰化地方法院檢察署94年度毒偵字第2523號，移
送併案審理案號：同署94年度毒偵字第3949號），提起上訴，本
院判決如下：
    主  文
原判決撤銷。
乙○○連續施用第一級毒品，處有期徒刑壹年月。
扣案之注射針筒壹支沒收。
    事實及理由
一、乙○○前於民國（下同）93年間因施用毒品案件，經觀察、
    勒戒後，認無繼續施用毒品之傾向，於93年5月6日釋放，並
    由臺灣彰化地方法院檢察署檢察官於釋放同日，以93年度毒
    偵字第84 0號為不起訴處分確定；又於同年再犯施用第一級
    毒品罪，經臺灣彰化地方法院於94年2月17日，以94年度訴
    字第151號判決處有期徒刑1年，並已於同年3月8日確定（現
    正執行中，尚不構成累犯）。詎乙○○仍不思戒除毒癮，於
    觀察、勒戒處分執行完畢釋放後，5年內再基於施用第一級
    毒品之概括犯意，並於臺灣彰化地方法院94年度訴字第151
    號判決宣示後之自94年3月中旬某日起至同年5月28日上午10
    時許止，在彰化縣社頭鄉某寺廟旁及彰化縣員林鎮○○路2
    號「非凡撞球場」廁所內以及彰化縣田尾鄉田尾國中旁之廟
    宇內等處，以將海洛因摻水使用針筒注射之方式，約3天施
    用1次，連續施用第一級毒品海洛因多次。嗣先於94年5月13
    日下午5時55分許，在前開「非凡撞球場」內為警查獲，當
    場扣得其所有供施用海洛因所用之注射針筒1支；復於94年5
    月29日12時54分許，因另案至彰化縣警察局員林分局大村分
    駐所接受詢問，經警採尿送驗呈嗎啡陽性反應，而查獲上情
    。
二、案經彰化縣警察局員林分局報告臺灣彰化地方法院檢察署檢
    察官偵查起訴暨移送本院併案審理。
    理 由
一、上開事實，業據被告乙○○（以下簡稱被告）於原審及本院
    審理時自白不諱，復有彰化縣衛生局94年5月23日煙檢字第
    942112號尿液檢驗成績書及彰化縣衛生局94年6月13日煙檢
    字第942367號尿液檢驗成績書各1份在卷可稽，且有扣案之
    被告所有供施用海洛因所用之注射針筒1支；而被告於93年
    間因施用毒品案件，經觀察、勒戒後，認無繼續施用毒品之
    傾向，於93年5月6日釋放，並由臺灣彰化地方法院檢察署檢
    察官於釋放同日，以93年度毒偵字第840號為不起訴處分確
    定；又於同年再犯施用第一級毒品罪，經臺灣彰化地方法院
    於94年2月17日，以94年度訴字第151號判決處有期徒刑1年
    ，並已於同年3月8日確定等情，復有臺灣高等法院被告前案
    紀錄表、臺灣高等法院在監在押全國紀錄表各1份在卷可稽
    ，被告上開犯行，已堪認定，應予依法論科。
二、核被告所為，係犯毒品危害防制條例第10條第1項之施用第
    一級毒品。其為供己施用而於施用前持有海洛因之低度行為
    ，為其施用之高度行為所吸收，不另論罪。又被告先後多次
    施用第一級毒品犯行，時間緊接，所犯為構成要件相同之罪
    名，顯係基於概括犯意反覆為之，應依連續犯之規定，論以
    一罪，並依法加重其刑。另移送本院併案審理之臺灣彰化地
    方法院檢察署94年度毒偵字第3949號所示被告施用第一級毒
    品海洛因至94年5月28日上午10時許止之犯行，雖未經起訴
    ，惟與上開業經起訴之被告施用第一級毒品犯行，有連續犯
    之裁判上一罪關係，為起訴效力所及，本院自得併予審理。
    原審判決認被告施用第一級毒品罪證明確予以論罪科刑，固
    非無見，惟原審判決未及審酌併案之臺灣彰化地方法院檢察
    署94年度毒偵字第3949號所示被告施用第一級毒品海洛因至
    94年5月28日上午10時許止之犯行，顯有未洽，檢察官執上
    開原審未及審酌併案部分之理由指摘原審判決不當，即有理
    由，原審判決既有上開可議之處，自應由本院將原審判決予
    以撤銷改判。爰審酌被告有如犯罪事實欄所示之犯行，有臺
    灣高等法院被告全國前案紀錄表1份在卷可稽，竟又再犯本
    次施用第一級毒品案件，足見被告自制能力尚有未足，有接
    受相當期間監禁教化之必要，以促其及早矯正吸毒惡習；惟
    念及被告犯罪之動機、目的係因施用毒品之習性難以戒除，
    其犯罪手段僅係戕害自己之身心、施用第一級毒品之次數、
    時間及犯罪後坦承犯行之態度良好等一切情狀，仍量處被告
    有期徒刑1年3月。另扣案之注射針筒1支，為被告所有，且
    係供其施用第一級毒品海洛因犯罪所用之物，業據被告於原
    審審理時供明在卷（詳見原審卷第26頁），爰依刑法第38條
    第1項第2款之規定宣告沒收之。
據上論斷，應依刑事訴訟法第369條第1項前段、第364條、第299
條第1項前段，毒品危害防制條例第10條第1項，刑法第11條前段
、第56條、第38條第1項第2款，判決如主文。
本案經檢察官甲○○到庭執行職務。
中　　華　　民　　國　　94　　年　　10　　月　　27　　日
               刑事第三庭  審判長法　官　江　錫　麟
                                 法　官　林　欽　章
                                 法　官　胡　忠　文
上列正本證明與原本無異。
如不服本判決應於收受送達後十日內向本院提出上訴書狀，其未
敘述上訴之理由者並得於提起上訴後十日內向本院補提理由書（
均須按他造當事人之人數附繕本）。
                                 書記官　陳　麗　玉
中　　華　　民　　國　　94　　年　　10　　月　　31　　日
附錄論罪科刑法條全文：
毒品危害防制條例第10條第1項
施用第一級毒品者，處6月以上5年以下有期徒刑。
　　　　　　　　　　　　　　　　　　　　　　　　　　　Ｆ
